【裁判字號】    89,易,1054
【裁判日期】    890510
【裁判案由】    侵占
【裁判全文】
臺灣板橋地方法院刑事判決                        八十九年度易字第一五四號
    公  訴  人  臺灣板橋地方法院檢察署檢察官
    被      告  乙○○
右被告因業務侵占案件，經檢察官提起公訴（八十九年度偵字第二六五八號），本院
判決如左：
        主  文
乙○○連續意圖為自己不法之所有，而侵占對於業務上所持有之物，處有期徒刑拾月
。緩刑年。
        事  實
一、乙○○自民國八十八年三月八日起至八十八年十二月中旬止，於華瑋股份有限公
    司（下稱華瑋公司）擔任汽車銷售業務員職務，負責承辦與客戶簽約、收款等業
    務，為從事業務之人。竟基於意圖為自己不法之所有之概括犯意，先於八十八年
    八月十九日，利用客戶蔣禎明向華瑋公司訂購VOLVO S40汽車之機會，向蔣禎明
    收取訂金新臺幣（下同）十五萬元之款項，僅繳回公司十萬元；又於八十八年九
    月十三日，向蔣禎明收取車款十五萬元，惟全數未繳回公司；再於八十八年九月
    二十七日，向蔣禎明收取五十五萬元支票及三十萬四千五百元現金，僅繳回支票
    ，現金部分亦未繳回公司，均將之侵吞入己花用。乙○○復利用代客戶良啟有限
    公司（下稱良啟公司）辦理車牌、行照等手續職務之便，侵占應歸還該客戶之三
    千七百二十二元。乙○○連續將其代收之車款總計五十萬四千五百元、及積欠（
    原由良啟公司交付乙○○辦理汽車業務應返還之款項）良啟公司之三千七百二十
    二元，以變易持有為所有之意思予以侵占入己，挪用於家庭開銷、清償欠款等。
    嗣因客戶蔣禎明於八十八年十二月十三日赴華瑋公司爭執理論，始悉上情。
二、案經華瑋公司訴由臺灣板橋地方法院檢察署檢察官偵查起訴。
    理  由
一、訊據被告乙○○固坦承認於前揭時、地侵占五十萬四千五百元之事實，惟矢口否
    認有侵吞積欠良啟公司三千七百二十二元之犯行，辯稱略以客戶甲○○以為伊離
    職跑掉發生之誤會云云。經查：右揭犯罪事實，業據告訴人代理人蘇清文律師指
    陳在卷；又被告否認部分，經訊據證人即被害人甲○○證稱：「此事非誤會，是
    事情尚未結束，乙○○即離職，事後亦味與我們聯絡，又於我出國時向我太太借
    錢」等語（本院八十九年四月十二日訊問筆錄），是被告何不於斯時對之加以說
    明，且更為舉債之舉，雖款項非鉅，然若此居心，實難自圓其說。此外復有轎車
    訂購契約書、切結書、切絕書、車款簽收明細表、顧客抱怨處理表各一份在卷可
    佐，事證明確，被告犯行，洵堪認定。
二、查被告乙○○係華瑋公司之汽車銷售業務員，專司該公司汽車銷售、收款以至交
    車等一切之業務，為從事業務之人，核其所為，係犯刑法第三百三十六條第二項
    之業務侵占罪。又其先後多次（包括對蔣禎明三次及良啟公司一次）業務侵占之
    犯行，時間緊接，方式相同，所犯犯罪構成要件亦復同一，顯係基於概括之犯意
    而為，應依刑法第五十六條之規定，論以連續犯，並加重其刑。爰審酌被告犯罪
    之動機、目的、手段、品行、智識程度、侵占款項數額與所生危害及犯罪後坦承
    犯行與否等一切情狀，量處如主文所示之刑。又被告前未曾受有期徒刑以上刑之
    宣告，有台灣高等法院檢察署刑案紀錄簡覆表可按，其經此偵審程序當知惕勵，
    本院因認無再犯之虞，爰併宣告緩刑三年，用啟自新。
據上論斷，應依刑事訴訟法第二百九十九條第一項前段，刑法第五十六條、第三百三
十六條第二項、第七十四條第一款，罰金罰鍰提高標準條例第一條前段，判決如主文
。
本案經檢察官陳伯厚到庭執行職務。
中      華      民      國      八十九      年     五     月     十     日
                                      臺灣板橋地方法院刑事第六庭
                                          法  官  黎  錦  福
右正本證明與原本無異
如不服本判決應於送達後十日內向本院提出上訴狀
                                          書記官  吳  玉  華
中      華      民      國      八十九      年     五     月    十六    日
附錄本案論罪科刑法條全文：
刑法第三百三十六條
對於公務上或因公益所持有之物，犯前條第一項之罪者，處一年以上七年以下有期徒
刑，得併科五千元以下罰金。
對於業務上所持有之物，犯前條第一項之罪者，處六月以上五年以下有期徒刑，得併
科三千元以下罰金。
前二項之未遂犯罰之。


司法院資訊處製作；財團法人民間司法改革基金會備份。
